臺灣宜蘭地方法院刑事判決　　　　　　　100年度訴字第407號
公　訴　人　臺灣宜蘭地方法院檢察署檢察官
被　　　告　曾文　
被　　　告　王瑞耀
上列被告因搶奪等案件，經檢察官提起公訴（100年度偵字第
3087號），本院合議庭裁定適用簡式審判程序，爰不經通常程序
判決如下：
    主  文
曾文共同犯竊盜罪，累犯，處有期徒刑肆月，又共同犯搶奪罪，
累犯，處有期徒刑玖月，又共同犯搶奪罪，累犯，處有期徒刑玖
月，又共同犯搶奪未遂罪，累犯，處有期徒刑柒月，應執行有期
徒刑貳年貳月。
王瑞耀共同犯竊盜罪，處有期徒刑參月，又共同犯搶奪罪，處有
期徒刑捌月，又共同犯搶奪罪，處有期徒刑捌月，又共同犯搶奪
未遂罪，處有期徒刑陸月，應執行有期徒刑壹年拾月。
    事  實
一、曾文前因妨害自由、竊盜、妨害風化等案件，經台灣高等法
    院以83年度少上訴字第42號分別判處有期徒刑6月、10月、2
    年6月，並經最高法院以84年度台上字第2524號駁回上訴確
    定。又因懲治盜匪條例案件，經台灣高等法院以84年度少更
    一字第6號判處有期徒刑7年確定。另因傷害案件，經本院以
    83年度少易字第4號判處有期徒刑2月確定，嗣經臺灣高等法
    院以97年度聲減字第712號裁定竊盜減刑為有期徒刑5月、妨
    害自由減刑為有期刑3月、傷害減刑為有期刑1月，並與上開
    懲治盜匪條例及強制性交合併定應執行有期徒刑9年9月確定
    ，入監服刑後於87年5月5日因縮短刑期假釋出監，嗣假釋經
    撤銷執行殘刑5年1月29日，並於98年3月8日因縮短刑期執畢
    出監。
二、曾文有上揭論罪科刑執行情形，仍不知悔改，竟與王瑞耀共
    同基於意圖為自己不法所有之犯意聯絡，於100年7月15日晚
    間10時8分許、在宜蘭縣蘇澳鎮○○路○段1621巷1號之新城
    火車站圍牆邊，推由王瑞耀持自備鑰匙下手行竊，由曾文在
    旁把風，共同竊取王詩韻所有車牌號碼K7T-371號之重型機
    車。
三、曾文、王瑞耀共同竊得上開機車後，復共同基於意圖為自己
    不法所有而搶奪他人財物之犯意聯絡，先後為下列行為：
  (一)於100年7月24日下午5時15分許，在宜蘭縣羅東鎮○○路○段
    168號快樂敦煌大樓前，由王瑞耀騎乘上開竊得之車牌號碼
    K7T-371號之重型機車後載曾文，乘何秀娟不及防備之際，
    由曾文自何秀娟騎乘之腳踏車置物籃內，徒手猝然搶奪何秀
    娟之皮包1只（內有身分證、機車駕照、健保卡、台北富邦
    銀行金融卡、中國信託銀行信用卡、日盛銀行信用卡、台北
    市立圖書館借書證、國家圖書館借書證各1張、葛瑪蘭票12
    張、現金新臺幣【下同】900元）。
  (二)於100年7月24日晚間7時40分許，在宜蘭縣羅東鎮○○路269
    號前，由王瑞耀騎乘上開竊得之機車後載曾文，靠近方金蓮
    所騎乘後載謝心瑜之機車右後方，乘謝心瑜不及防備之際，
    由曾文徒手猝然搶奪謝心瑜掛在右肩之背包1只（內有COACH
    皮夾、郵局提款卡、富邦銀行提款卡、汽車駕照、機車駕照
    、中國信託銀行信用卡、MOTOROLA黑色手機、身分證、健保
    卡、機車行車執照、現金700元）。
  (三)於100年7月25日晚間8時30分許，在宜蘭縣五結鄉○○路22
    號，由王瑞耀騎乘上開竊得之機車後載曾文，靠近楊馨所騎
    乘車牌號碼9HY-102號後載顏宛平之機車右側，王瑞耀及曾
    文能預見由其二人共乘機車，自楊馨、顏宛平共乘之機車後
    方猛力搶奪顏宛平背於右肩之手提包，可能導致楊馨、顏宛
    平共乘之機車重心不穩滑倒，而導致楊馨、顏宛平分別受有
    普通傷害之結果，竟仍不違背其等本意，由曾文乘顏宛平不
    及防備之際，自後方徒手猝然搶奪顏宛平背於右肩之手提包
    1只，致楊馨、顏宛平因機車滑倒而分別導致楊馨受有右肘
    、右膝、右踝挫傷併擦傷之傷害；顏宛平受有手部、腳部、
    尾脊有多處擦傷之傷害。嗣曾文、王瑞耀搶奪時，因顏宛平
    將手提包緊勾在右手肘，致其等未能奪取手提包而未遂，並
    隨即騎乘上開竊得之機車逃逸。嗣經警調得附近路口監視器
    畫面，而循線查悉上情。
四、案經楊馨、顏宛平訴由宜蘭縣政府警察局羅東分局報告臺灣
    宜蘭地方法院檢察署檢察官偵查起訴。
    理  由
一、上揭事實，業據被告曾文、王瑞耀於警詢、偵查及本院審理
    時均坦承不諱，核與被害人王詩韻、何秀娟、方金蓮、謝心
    瑜、楊馨、顏宛平於警詢時證述之情節相符，復有被告二人
    竊盜、行搶過程及逃逸路線之監視器翻拍照片多幀，以及羅
    東聖母醫院診斷證明書在卷可證，被告二人之自白與事實相
    符，事證明確，被告二人犯行堪以認定，應依法論科。
二、核被告曾文、王瑞耀就前揭犯罪事實二之部分，均係犯刑法
    第320條第1項之竊盜罪；就犯罪事實三(一)之部分，均係犯刑
    法第325條第1項之搶奪罪；就犯罪事實三(二)之部分，均係犯
    刑法第325條第1項之搶奪罪；就犯罪事實三(三)，均係犯刑法
    第325條第1項、第3項之搶奪未遂、第277條第1項之傷害罪
    。所犯犯罪事實三(三)之部分，係以一傷害行為分別導致被害
    人楊馨、顏宛平受有傷害，且係一行為觸犯搶奪未遂及傷害
    罪名，應從一重之搶奪未遂罪處斷，並依刑法第25條第2項
    減輕其刑。被告曾文、王瑞耀所犯上開犯行，均犯意各別，
    行為互殊，均應予分論併罰。又被告曾文、王瑞耀所犯上開
    犯行，均有犯意聯絡及行為分擔，均應論以共同正犯。又被
    告曾文有前揭犯罪事實欄一所載之論罪科刑及執行情形，有
    卷附臺灣高等法院被告前案紀錄表在卷可按，其受有期徒刑
    之執行完畢，五年內再犯法定刑有期徒刑以上之上開4罪，
    均為累犯，並均應依法加重其刑。被告曾文前開犯罪事實三
    (三)搶奪未遂犯行同時有加重減輕事由，應依法先加後減之。
    爰審酌被告二人犯罪之犯罪之動機、目的、手段，及犯罪後
    坦承犯行，態度良好等一切情狀，分別量處如主文所示之刑
    並均定其應執行刑。
據上論斷，應依刑事訴訟法第299條第1項前段、第273條之1第1
項，刑法第28條、第320條第1項、第325條第1項、第3項、第277
條第1項、第55條、第51條第5款、第47條第1項、第25條，刑法
施行法第1條之1第1項、第2項前段，判決如主文。
本案經檢察官周建興到庭執行職務
中    華    民    國    100    年    11    月    7    日
                  刑事第五庭法  官  林楨森
以上正本證明與原本無異。
如不服本判決應於收受送達後十日內向本院提出上訴書狀，並應
敘述具體理由；其未敘述上訴理由者，應於上訴期間屆滿後二十
日內向本院補提理由書(均須按他造當事人之人數附繕本)「切勿
逕送上級法院」。
                            書記官  劉晨輝
中    華    民    國   100    年    11    月    7     日
附錄本案論罪科刑法條：
中華民國刑法第320條
（普通竊盜罪、竊佔罪）
意圖為自己或第三人不法之所有，而竊取他人之動產者，為竊盜
罪，處5年以下有期徒刑、拘役或5百元以下罰金。
意圖為自己或第三人不法之利益，而竊佔他人之不動產者，依前
項之規定處斷。
前二項之未遂犯罰之。

中華民國刑法第325條
（普通搶奪罪）
意圖為自己或第三人不法之所有，而搶奪他人之動產者，處6月
以上5年以下有期徒刑。
因而致人於死者，處無期徒刑或7年以上有期徒刑，致重傷者，
處3年以上10年以下有期徒刑。
第 1 項之未遂犯罰之。

中華民國刑法第277條
（普通傷害罪）
傷害人之身體或健康者，處3年以下有期徒刑、拘役或1千元以下
罰金。
犯前項之罪因而致人於死者，處無期徒刑或7年以上有期徒刑；
致重傷者，處3年以上10年以下有期徒刑。